---
title : Reunion de comité
subtitle: Procès-verbal
date : "`2016-12-15T18:45:00`"
author:
- Morgane <span style="font-variant:small-caps;">Ritter</span>
...

**Membres présents :**
Guillaume <span style="font-variant:small-caps;">Grosshenny</span>,
Nicolas <span style="font-variant:small-caps;">Halter</span>,
Thomas <span style="font-variant:small-caps;">Weissgerber</span>,
Morgane <span style="font-variant:small-caps;">Ritter</span>,
Marie-France <span style="font-variant:small-caps;">Kommer</span>,
Quentin <span style="font-variant:small-caps;">Gliech</span>,
Lucile <span style="font-variant:small-caps;">Oueslati</span>,
Nicolas <span style="font-variant:small-caps;">Argyriou</span>,
Eloïse <span style="font-variant:small-caps;">Stein</span>

**Chargés de mission :**
Luka <span style="font-variant:small-caps;">Vandervelden</span>,
Ludovic <span style="font-variant:small-caps;">Muller</span>,
Phillippine <span style="font-variant:small-caps;">Rousseau</span>,
Hippolyte <span style="font-variant:small-caps;"> Hocquard</span>
 
**Invités :**
Anna <span style="font-variant:small-caps;">Salingue</span>

---

*Début de la réunion à 18:45.*

---


# Tour de Table

Lucile Oueslati fait remarquer qu'il n'y avait pas beaucoup de personnes de l'AIUS lors du DMI tout comme aux autres différents évènements.

Quentin Gliech a été contacté par la Direction Informatique.  La Direction Informatique veut qu'on puisse à terme controler les machines connectées sur le réseau du local. Pour l'instant une des solutions provisoires mise en place est de ne plus laisser les gens se connecter aux switches du local.

# Procès-verbaux

## Procès-verbal du 18 novembre 2016 

Le vote se fait sous réserve que l'ordre du jour soit ajouté.

| Nombre de votants            | 9 |
|------------------------------|---|
| Ne prennent pas part au vote | 1 |
| S'abstiennent                | 1 |
| Votent contre                | 0 |
| Votent pour                  | 7 |

## Procès-verbal du 29 novembre 2016

Le vote se fait sous réserve que le décompte exact des votes notés dans le procès verbal soit ajouté.

| Nombre de votants            | 9 |
|------------------------------|---|
| Ne prennent pas part au vote | 2 |
| S'abstiennent                | 0 |
| Votent contre                | 0 |
| Votent pour                  | 7 |


# Illkirch

Concernant le Forum Etudiants-Entreprise, il faudra renvoyer un mail à l'ENSIIE afin de savoir l'avancement du projet.
Nicolas Halter fera la caisse d'Illkirch demain.

# Evènements passés

## NDI
Les subventions de la NDI ont baissé par rapport à l'année dernière, en effet on a accusé une baisse de 500€ de subventions. De plus, le  buffet organisé habituellement par Altene n'a pas eu lieu. Enfin 50 participants se sont rajoutés à la dernière minute. On arrive ainsi à un manque de nourriture et de boissons. 

## Opé Crêpes

Il y avait lors de cette opé crêpes 6 membres du comité de l'AIUS qui y participaient.
Il y avait également un problème avec le chocolat chaud, il n'était effectivement pas très bon.
Le stock, que nous voulions écouler, ne l'a pas été. Il sera donc écoulé une autre fois.

## Pot de Noël

A la fin du pot de Noël, Thomas s'est retrouvé être le seul de l'AIUS pour le rangement et n'avait pas la clé du local. Ils ont donc rencontré des problèmes pour ranger la tireuse et les fûts.
La moitié des gâteaux n'a pas pu être fait.

## DMI

Il n'y avait pas beaucoup de monde. En effet le nombre de personnes prévu était de 70-80 mais seulement 25 sont venues.
Il y eu des problèmes de communication pour les courses avec Alexandre. Il faudra prévoir pour la prochaine fois de faire les courses plus tôt et de contacter le responsable des courses, qui est Anna Salingue.
Le Septième Art n'est pas un lieu idéal pour faire un DMI, on ne peut effectivement pas chanter. 

# Evènements à venir

## Les 20 ans d'APRIL

L'événement n'aura finalement pas lieu, puisque nous n'avons pas reçu de réponse pour une salle.

## D&&M
Le D&&M est l'un des plus gros événements de l'AIUS : c'est une convention de jeux de rôle et de jeux de cartes.
Il faut donc un responsable de projet ou même deux responsables de projet, cela ne pose aucun problème.
Il faudra donc pour janvier deux responsables de projet. Lucile Oueslati se propose si jamais il n'y a personne d'autre.

## Repas de cohésion

Le repas de cohésion aura lieu le mardi 20 décembre. Pauline Meyer sera chargée de mettre l'évènement dans l'agenda.
Il y aura un PAD pour les courses, les quantités et ce que chacun doit ramener.
Le but de ce repas est de parler des choses qui ne vont pas ou qui pourraient ne pas aller.

# Matériel

Guillaume Grosshenny doit envoyer un mail à la Direction Informatique. 

# Cadeaux

# Divers

On pourrait installer Ubuntu pour les membres et les former à l'utiliser.

---

*Fin de la réunion à 19:34.*

---
