---
title : Réunion de comité du 20 décembre 2017
subtitle: Procès-verbal
author: Quentin [Gliech]{.smallcaps}
date: "`2017-12-20T18:00+01:00`"
urlcolor: cyan
...


**Membres du comité présents:**
Quentin [Gliech]{.smallcaps},
Nicolas [Halter]{.smallcaps},
Hippolyte [Hocquard]{.smallcaps},
Cyril [Meyer]{.smallcaps},
Pauline [Meyer]{.smallcaps},
Victor [Beaucourt]{.smallcaps},
Guillaume [Da Col]{.smallcaps},
Maxence [Dumas]{.smallcaps},
Marie-France [Kommer]{.smallcaps},
Lucas [Lett]{.smallcaps},
Éloise [Stein]{.smallcaps},
Nikolas [Von Lonski]{.smallcaps}.

**Chargés de mission présents:**
Tarek [Aoulad]{.smallcaps},
Jérémy [Bach]{.smallcaps},
Loan [Dietz]{.smallcaps},
Morgane [Schieber]{.smallcaps},
Thomas [Steinmetz]{.smallcaps},
Romain [Tanguy]{.smallcaps}.

**Invités:**
Nassie [Mountasir]{.smallcaps}.

---

*18h10: début de la réunion*

---

# Tour de table

Marie-France tient à remercier Nicolas [Da Col]{.smallcaps} pour les viennoiseries qu'il a cherché plusieurs fois à sa place durant les dernières semaines.

---

*18h12: arrivée de Pauline, Nikolas, Morgane, Loan et Lucas*

---

Les procès-verbaux et autres documents sont à présent publiés sur <https://documents.aius.u-strasbg.fr>.


## Élus UFR

Puisqu'il n'y a pas de point prévu pour les élus UFR, Cyril et Nicolas font un compte rendu sur le dernier conseil de l'UFR en date durant ce tour de table.

Le vote sur le tarif pour l'année 2017-2018 a eu lieu: rien ne change.

L'espace sous le petit amphithéâtre va être aménagé de la même manière que sous le grand amphithéâtre.

Des travaux de rénovations vont être faits sur globalement tout le bâtiment, notamment pour remettre au norme l'accès handicapé.

Ces travaux consistent entre autre au remplacement du monte-charge défectueux, et au remplacement des quelques marches du premier étage par une pente aux normes.

La salle du magistère va être réduite, pour faire place à une rampe d'accès du côté de la porte de secours.

D'ailleurs, la création d'une commission handicap se concrétise, et il faudrait que des étudiants y siègent.

Un compte rendu un peu plus complet sera envoyé sur le groupe Facebook tenu par les élus UFR.


---

*18h15: Hippolyte quitte la réunion, pour revenir deux minutes plus tard accompagné de Tarek.*

---


# Approbation des procès-verbaux du 15 novembre et du 6 décembre 2017

Vote pour l'approbation des deux PV (sous réserve d'une modification mineure sur le PV du 6 décembre):

| Nombre de votants            | 12 |
|------------------------------|----|
| Ne prennent pas part au vote |  0 |
| S'abstiennent                |  0 |
| Votent contre                |  0 |
| Votent pour                  | 12 |

Les deux procès-verbaux sont adoptés à l'unanimité.


# Illkirch

Un questionnaire a été envoyé aux étudiants d'Illkirch quelques semaines auparavant.
Cyril nous présente donc un bilan des 70 réponses recueillies.

Le local Illkirch est trop peu souvent ouvert, du fait du manque de bénévoles et de la pause de midi.
Pour y remédier, des clés seront prêtées à des étudiants, pas forcément membres du comité de l'AIUS, volontaires pour tenir le local de temps à autres.

La première demande des étudiants sondés est la vente de café.
Une machine à dosettes va être achetée sous peu, l'objectif étant de vendre des cafés moins chers que ce que proposent les machines à café du Pôle API.

Les étudiants sondés demandent également des snacks et des boissons, service déjà offert par l'AIUS.

Enfin, les étudiants sondés aimeraient que l'AIUS organise plus d'évènements de cohésion près d'Illkirch.
Il s'agirait par exemple d'organiser un DMI (comme d'habitude, ouvert à tous), non pas près du centre ville, mais près d'Illkirch.

Si quelqu'un a des idées d'évènements à organiser à Illkirch, qu'il se manifeste auprès de Cyril.

---

Des courses seront faites courant janvier, le stock de boissons n'étant plus suffisant.

Le responsable Vice-Trésorier Illkirch a démissionné durant la Nuit de l'Info.
Le comité doit donc, selon l'article 12 des statut de l'association, pourvoir au remplacement du poste.

Tarek [Aoulad]{.smallcaps}, ancien Vice-président de l'AIUS, actuellement en Master à Illkirch, se propose au poste.

Également, Julien [Felden]{.smallcaps} souhaites être nommé chargé de mission par le bureau de l'AIUS.
Il est étudiant à Illkirch, et pourrait y tenir le local de temps à autres.


Nomination de Julien [Felden]{.smallcaps} comme chargé de mission, et Tarek [Aoulad]{.smallcaps} comme responsable Vice-Trésorier Illkirch:

| Nombre de votants            | 12 |
|------------------------------|----|
| Ne prennent pas part au vote |  1 |
| S'abstiennent                |  0 |
| Votent contre                |  1 |
| Votent pour                  | 10 |

Ils sont tous deux nommés à la majorité à leur postes respectifs.


# Évènements passés

## Nuit de l'Info

Cédric [Bastoul]{.smallcaps} a envoyé un mail pour remercier l'AIUS pour son implication ; l'évènement s'est bien déroulé.

Des badges « Invités » ont été distribués au bout d'un certain temps: c'est une idée à réutiliser l'an prochain.

Des personnes qui ne s'étaient pas inscrites comme bénévoles voulaient rester pendant l'évènement.
Pour des raisons de sécurité, ils ont dû quitter l'UFR.

---
18h28: Hippolyte quitte la réunion, et Maxence arrive
---

## DMI

Le *Wok 6 Couleurs* a bien baissé en qualité, tant au niveau du repas que de l'ambiance.
Le personnel a monté le volume en milieu de soirée pour nous faire partir.

L'after n'a duré qu'une heure et demi, notamment parce que la piste de pétanque n'était plus disponible à partir de 22h.

Si l'AIUS compte organiser un autre évènement là bas, on pourra négocier les tarifs et y rester plus longtemps.


## Conférence « SLIM[^slim] »

[^slim]: Séminaire Licence Informatique Mathématique

Anaïs et Halter ont eu une réunion avec L. [Teyssier]{.smallcaps} et G. [Collinet]{.smallcaps} pour l'organisation de conférences bimensuelles sur le créneau de midi à l'attention des étudiants en licence.

Les sujets tourneraient en alternance autour des mathématiques et de l'informatique.
Ils souhaitent donc 2 responsables dans chacune des associations, en plus de deux étudiants extérieurs aux associations pour trouver des intervenants.

Quentin et Victor seront responsables côté AIUS.

L'ADEM et l'AIUS aurait également à assurer la communication (affiches, Facebook, etc.).

# Père Noël secret

Une tradition à l'AIUS consiste à s'échanger des cadeaux au sein du comité durant la dernière réunion de comité de l'année, à des personnes tirées au sort au préalable.

Les 15 participants procèdent donc à l'échange.

(On notera que Tarek a mis beaucoup trop de temps à déballer son cadeau, dont l'emballage était constitué de « têtes de Tarek » imprimées.)


# Divers

- Maxence aimerait lancer un club d'échec à l'AIUS.
  L'ADEM a encore un minuteur et un jeu d'échec, il faudrait donc leur demander pour l'emprunter.
  La forme n'est pas encore définie, mais Maxence est volontaire pour porter le projet.
- L'administration a demandée à ce que le pot de Noël se déroule devant le GAM, et non sous le GAM.

---
*18h55: fin de la réunion.*

