---
title: Réunion de comité
subtitle: Procès verbal
date: "`2017-06-07T18:17:00`"
author:
- Nicolas <span style="font-variant:small-caps;">Argyriou</span>
...


**Membres présents :**
Guillaume <span style="font-variant:small-caps;">Grosshenny</span>,
Nicolas <span style="font-variant:small-caps;">Halter</span>,
Thomas <span style="font-variant:small-caps;">Weissgerber</span>,
Marie-France <span style="font-variant:small-caps;">Kommer</span>,
Quentin <span style="font-variant:small-caps;">Gliech</span>,
Lucile <span style="font-variant:small-caps;">Oueslati</span>,
Nicolas <span style="font-variant:small-caps;">Argyriou</span>,
Eloïse <span style="font-variant:small-caps;">Stein</span>
Pauline <span style="font-variant:small-caps;">Meyer</span>

**Chargés de mission :**


**Invités :**

---

*Début de la réunion à 17 h 11.*

---


# Tour de table

*Hippolyte Hocquard arrive à 17h 14 pour prendre part à la réunion.*

Nicolas Argyriou remarque que la mise en place des services du serveur pour les membres semble avoir stagné.

Guillaume Grosshenny prend le temps de faire le point sur la bonne aciduité des responsables aux réunions de la pré-rentrée et fait une remarque sur le manque d'effectif au tournage des vidéos de pré-rentrée.

# Vote du PV du 10 04 2017

    Report du vote car l'édition du PV n'est pas terminée.

# Vote du PV du 10 05 2017

    Report du vote car l'édition du PV n'est pas terminée.

# Evénéments passés 

## CERN

Le responsable de l'événement n'étant pas présente, le point n'a pas été traité.

# Événements à venir

## WEFI

Le programme des formations a été fait.
L'organisation globale de l'événement restera très similaires à celle de l'an dernier.

Guillaume Grosshenny et Nicolas Halter insistent sur la nécessité d'un bon recrutement pour le mandat futur.

L'événement est prévu pour le week-end du 20 au 22 octobre.

## Pré-rentrée

Les réunions de préparation se sont bien passées ; Le comité a été sensibilisé au harcèlement potentiel au sein des groupes de travail et a ainsi pris des mesures pour assurer une ambiance saine pendant les réunions.
Ainsi, les coordinateurs ont pris soin de stoper toutes moqueries lors des interventions des participants et les réunions s'en sont retrouvées plus productives et agréables pour tous.

Certains documents préparatoires n'ont pas été utilisés lors des réunions car oubliés.

Le tournage des vidéos à présenter lors de la pré-rentrée s'est terminé sans problème bien qu'il y ait eu un manque d'effectifs, souligné par Guillaume Grosshenny.
Le montage commence doucement à la charge de Guillaume Grosshenny.

Lucile Oueslati fait remarquer un manque conséquent de photos des événements sur la page Facebook de l'AIUS et souhaite qu'il y en ait plus à l'avenir.

Guillaume Grosshenny rappelle la nécessité d'un nombre conséquent de volontaires déjà une semaine avant la pré-rentrée pour entamer l'événement dans de bonnes conditions.


# Fédérations

## AFGES

Le conseil d'administration aura lieu ce soir, mercredi 07 juin 2017.

L'Assemblée Générale a été annoncée et se tiendra en octobre. 

## AFNEUS

Nous n'avons pas eu beaucoup de retours cette année, notamment à cause de leurs problèmes internes. Cependant, l'AIUS ayant également eu son lot de problèmes, donc nous n'avons pas vraiment participé non plus.

Comme la coutume le veut, une année sur deux, l'AFNEUS semble un petit peu inactive. Cette année a fait partie des mauvaises. 

Guillaume Grosshenny n'a pas pu assister au Conseil d'Administration, mais Mathilde Houver (présidente de l'ADEM) nous a transmis le PV.

## Vote de réadhésion à l'AFNEUS

La réadhésion à l'AFNEUS n'est pas votée car le comité en présence juge que trop peu de ses membres sont présents.

Le vote se fera plus tard, électroniquement.

# Divers

## Création d'un pôle international

Afin de lutter contre l'isolement entre eux des étudiants internationaux, une proposition est faite par Lucile Oueslati que l'AIUS fasse des efforts pour s'ouvrir en particulier à cette communauté d'étudiants et de les prendre en compte dans ses évènements.

Concrètement cela impliquerait de traduire notre communication en anglais et de penser aux étudiants qui viennent d'ailleurs lors de nos réunions de travail.

*Marie-France Kommer quitte la salle à 17h42*

Il s'agirait de créer un poste de responsable international qui serait chargé de traduire les affiches et veiller à l'inclusion potentielle d'étudiants étrangers à nos évènements, pa rexemple, par la création de tables de JDR en anglais au Démons && Merveilles. 

Pauline Meyer fait la remarque que ces étudiants se confronteront à la langue française de toute manière pendant leurs études.

Thomas Weissgerber demande si l'administration peut apporter son aide en nous transmettant la listes des étudiants.

Tarek Aoulad-Mansour prévient qu'il préfèrerait d'abord jauger la demande de ces étudiants avant d'investir du temps dans ce projet.

Thomas Weissberger pense que l'idée est intéressante mais qu'il serait plus pertinent de pousser d'abord le projet au niveau de l'AFGES et des fédérations étudiantes avant de se lancer dans un projet au niveau de l'AIUS.

Lucile Oueslati souhaiterait également qu'au moins une personne de l'AIUS participe aux réunions des groupes de travail international pour montrer notre investissement.

*Marie france revient à 17h54*

Guillaume Grosshenny rappelle que les étudiants étrangers représentent 20% de notre université. Il rappelle également que les groupes de travail international cherchent souvent de l'aide.

## Bibliothèque pédagogique

Le projet est actuellement au point mort.

## Communication (site internet, réseaux sociaux)

La re-mise en place d'un site internet devient indispensable, notamment en vue de la refonte du service d'annales.

Le travail de Pauline Meyer sur les affiches est grandement apprécié.

Le poste de responsable communication est trop vague.
Il semble plus pertinent de répartir le poste sur plusieurs personnes : une pour la communication Facebook/Twitter, une pour la gestion du site, et une pour la conception des affiches.

Nicolas Argyriou se porte volontaire pour maintenir le compte Twitter.

## Mini-confs’

M. Teyssier souhaiterait disposer de deux créneaux lors de la pré-rentrée pour des conférences.

Il a contacté les amicales à propos d’un concept de mini-conférences « comme au Canada ».
Ce que M. Teyssier semble vouloir mettre en place ressemble à nos mini-confs’.

Le comité souhaite rajouter l’ADEM au projet de mini-confs’, en incluant aussi M. Teyssier.
Le département communication de l'Unistra pourra probablement nous aider dans la promotion du projet.

Ces mini-conférences auraient lieu sur le créneau de 12h-14h, une semaine sur deux, avec possibilité de manger sur place.

## Remise des diplomes de master

*Pauline quitte la réunion à 18h00*

M. Bastoul a demandé l'aide de volontaires pour assurer la remiser des diplômes des étudiants en Master pour ce vendredi 09 juin 2017.
L'AIUS devra être d'autant plus organisée pour compenser l'absence exceptionnelle de Myriam Fournaise, chargée de communication et secrétaire apprentissage à l'Université de Strasbourg.

Guillaume est désigné référent pour l'évènement

Marie-France Kommer, Nicolas Argyriou, Lucile Oueslati, Benjamin Chetioui, Guillaume Grosshenny et Eloise Stein l'aideront.

L'évènement finira à 21h30.

*Thomas Weissgerber quitte la réunion à 18h12*

Fin de la réunion à 18h22 (et demi)