---
title : Réunion de comité du 6 novembre 2017
subtitle: Procès verbal
author: Quentin [Gliech]{.smallcaps}
date: "`2017-11-06T18:00:00+01:00`"
...


**Membres du comité présents:**
Quentin [Gliech]{.smallcaps},
Nicolas [Halter]{.smallcaps},
Hippolyte [Hocquard]{.smallcaps},
Pauline [Meyer]{.smallcaps},
Cyril [Meyer]{.smallcaps},
Victor [Beaucourt]{.smallcaps},
Guillaume [Da Col]{.smallcaps},
Maxence [Dumas]{.smallcaps},
Marie-France [Kommer]{.smallcaps},
Lucas [Lett]{.smallcaps},
Éloise [Stein]{.smallcaps},
Nikolas [Von Lonski]{.smallcaps}.

**Futurs chargés de mission présents:**
Loan [Dietz]{.smallcaps},
Jérémy [Bach]{.smallcaps},
Thomas [Steinmetz]{.smallcaps},
Tan-Dat [Truong]{.smallcaps},
Tarek [Aoulad]{.smallcaps},
Morgane [Schieber]{.smallcaps}.

**Invités:**
Nathanaël [Thibault]{.smallcaps},
Kévin [Deconinck]{.smallcaps},
Anna [Salingue]{.smallcaps},
Nicolas [Laforêt]{.smallcaps},
Arnaud [Hengel]{.smallcaps}.

---

*Début de la réunion à 18h05.*

---

# Tour de table

Les différentes personnes participant à la réunion se présentent.

Arnaud [Hengel]{.smallcaps} est notre référent AFGES, et assurera le suivi de notre amicale.
Il se présente comme un outil de communication pour l'AIUS, à nous de définir comment l'AIUS veut s'en servir.
Il compte venir à nos évènements pour pouvoir informer l'AFGES de l'activité de l'AIUS.

# Approbation du procès-verbal du 4 octobre 2017

| Nombre de votants            | 11 |
|------------------------------|----|
| Ne prennent pas part au vote |  1 |
| S'abstiennent                |  0 |
| Votent contre                |  0 |
| Votent pour                  | 10 |

Le procès-verbal du 4 octobre 2017 est adopté à l'unanimité.

# Nomination de l'administrateur système

Nomination d'Éloise [Stein]{.smallcaps} au poste d'administrateur système, conformément à l'article 17 des statuts de l'association:

| Nombre de votants            | 11 |
|------------------------------|----|
| Ne prennent pas part au vote |  0 |
| S'abstiennent                |  0 |
| Votent contre                |  0 |
| Votent pour                  | 11 |

Éloise est nommée à l'unanimité.

# Attribution des postes de responsables

Nomination de

 - Victor [Beaucourt]{.smallcaps} au poste de **responsables jeu de rôle**,
 - Guillaume [Da Col]{.smallcaps} au poste de **responsable communication**,
 - Maxence [Dumas]{.smallcaps} au poste de **responsable stocks**,
 - Marie-France [Kommer]{.smallcaps} au poste de **responsable local**,
 - Lucas [Lett]{.smallcaps} au poste de **vice-responsable informatique**,
 - Éloise [Stein]{.smallcaps} au poste de **responsable informatique** et
 - Nikolas [Von Lonski]{.smallcaps} au poste de **responsable services**.

| Nombre de votants            | 11 |
|------------------------------|----|
| Ne prennent pas part au vote |  0 |
| S'abstiennent                |  0 |
| Votent contre                |  0 |
| Votent pour                  | 11 |

Les responsables sont nommés à leurs postes respectifs à l'unianimité

# Nomination des chargés de missions

Seuls 6 chargés de missions sont présents, beaucoup sont absents, dont Alexis [Langlais]{.smallcaps}, Maxime [Michelat]{.smallcaps}, Mélanie [Riechert]{.smallcaps}, Romain [Tanguy]{.smallcaps}, Gaëtant [Fallot]{.smallcaps}, Philippine [Rousseau]{.smallcaps} et Nicolas [Argyriou]{.smallcaps}.

Nomination de

 - Tarek [Aoulad-Mansour]{.smallcaps},
 - Nicolas [Argyriou]{.smallcaps},
 - Jérémy [Bach]{.smallcaps},
 - Loan [Dietz]{.smallcaps},
 - Gaëtan [Fallot]{.smallcaps},
 - Alexis [Langlet]{.smallcaps},
 - Maxime [Michelat]{.smallcaps},
 - Mélanie [Reichert]{.smallcaps},
 - Phillippine [Rousseau]{.smallcaps},
 - Morgane [Shieber]{.smallcaps},
 - Thomas [Steinmetz]{.smallcaps},
 - Truong [Tan Dat]{.smallcaps} et
 - Romain [Tanguy]{.smallcaps}

comme chargés de mission:


| Nombre de votants            | 11 |
|------------------------------|----|
| Ne prennent pas part au vote |  0 |
| S'abstiennent                |  0 |
| Votent contre                |  0 |
| Votent pour                  | 11 |

Ils sont nommés chargés de mission à l'unanimité.


# Illkirch

Cyril fait un point sur Illkirch.
Rien d'anormal à signaler, la distribution des clés est en cours.
La caisse et les courses pour Illkirch seront faits la semaine prochaine.

Une machine à café sera achetée pour le local Illkirch.

# Refonte du local

Le comité prévoit cette année de revoir intégralement l'organisation et la décoration du local.

Des discussions informelles ont eu lieu à ce propos avec Cédric [Bastoul]{.smallcaps}, et il nous a indiqué que les agents d'entretien de l'UFR pourraient repeindre le local à notre demande.

*Note: Il faut enlever blanche neige.*


---

18h26: Arnaud [Hengel]{.smallcaps} part.

---


# Événements passées

## WEFI

L'évènement s'est globalement bien passé, les formations étaient « chouettes ».

Il y avait cependant significativement plus de membres de l'ADEM que de l'AIUS durant le week-end.

Pour ceux qui n'ont pas pu assister aux formations, les notes et les supports de présentation seront envoyés, et [Halter]{.smallcaps} rappelle que l'AFGES organise des WEF[^wef].

[^wef]: Week-End de Formation

> « Ça manquait d'eau chaude. »


## Pot post-AG

Le pot s'est vraiment bien passé.

Quelques remarques cependant:

 - Certains (Kev.) ont regretté le peu de lardons ;
 - Des saucisses à piquer étaient prévues, oubliées pendant les courses ;
 - L'AIUS devrait investir dans des économes et un verre doseur/une balance ;
 - Les cakes vegans sont partis très vite, il aurait pu en avoir plus ;
 - Alberilli, de l'admin. de l'UFR est finalement venue, elle a apprécié le pot ;
 - Il aurait fallu avoir les ingrédients un peu plus tôt que le jour avant pour faire les gâteaux.

# Événements à venir

## Don des Dragons

L'évènement se tiendra sur deux jours, du 25 au 26 novembre.

Marie-France fait le point sur l'avancée.

La section JdR change de tête: elle a pris contact avec la nouvelle personne, ainsi qu'avec le MJ[^mj] qui s'occupera potentiellement d'Artémis.

[^mj]: Maître du jeu

Il faut installer Artémis, et faire des fiches à l'attention des MJs pour expliquer le fonctionnement global du jeu.

Le site du Don des Dragons est en ligne depuis hier, rien de neuf à signaler.

Si on arrive à décorer notre section, c'est un plus mais pas prioritaire.

## Nuit de l'Info

Elle se déroulera dans la nuit du 7 au 8 décembre.
C'est le plus gros évènement organisé avec l'administration.

Le vendredi est banalisé pour les licences.

Halter est chef du projet.

## Démons et Merveilles

L'évènement est organisé intégralement par l'AIUS.
Il s'agit d'une convention de jeu de rôle.

L'évènement pourrait se dérouler à l'ARES: il faut réserver la salle.

Victor se propose comme chef du projet.


## Tournoi belote

L'ADEM & ALCANES organisent un tournoi de belote. 

Nathanaël présente le projet.

Il s'agirait de faire un tournoi de belote un soir à la cafèt’ de Chimie.
Les inscriptions se feraient au préalable par binôme.

Un certain nombre de questions sont encore à régler, notamment si l'on privatise la cafèt’, et sur la restauration qui sera proposée: une réunion de travail aura lieu sous peu.

Vote pour la participation de l'AIUS au projet:

| Nombre de votants            | 11 |
|------------------------------|----|
| Ne prennent pas part au vote |  1 |
| S'abstiennent                |  0 |
| Votent contre                |  1 |
| Votent pour                  | 10 |

L'AIUS participera donc au projet.

Pauline sera responsable du projet.

## Conférence \LaTeX

Halter propose de faire une conférence sur \LaTeX.
Ça avait bien marché l'an dernier.
Un mail sera envoyé à Basile Sauvage pour voir s'il peut faire cette conférence.

| Nombre de votants            | 11 |
|------------------------------|----|
| Ne prennent pas part au vote |  1 |
| S'abstiennent                |  0 |
| Votent contre                |  0 |
| Votent pour                  | 10 |

L'AIUS organisera donc une conférence sur \LaTeX.


---

*18h58: Loan et Hippolyte sortent.*

---

## Propositions de projets

[Halter]{.smallcaps} demande au comité si quelqu'un veut proposer un nouveau projet. 

Guillaume propose de faire une Opé crêpe le 22 novembre (pour la mort de René Coty[^coty]).

[^coty]: NB: c'est un running-gag. Rien de politique, promis.


| Nombre de votants            | 11 |
|------------------------------|----|
| Ne prennent pas part au vote |  0 |
| S'abstiennent                |  0 |
| Votent contre                |  0 |
| Votent pour                  | 11 |

L'AIUS organisera donc une opé crêpes le 22/11/2017.

---

Les mini-conférences sont mentionnées, mais la réunion s'éternisant, la discussion est remise à plus tard.

# Services

## Crocs

Le service marche très bien en ce moment. 

Cette semaine, il manquait de pain,
mais on a fait des croques avec des restes de fromage à tartiflette[^tarti].

[^tarti]: `<3`

Un sondage avec les disponibilités de chacun sera envoyé, pour éventuellement changer le jour auquel l'AIUS fait des crocs.

## Câbles

L'AIUS fabrique et vend des câbles Ethernet.

Les membres du comité devront être formés avant la Nuit de l'Info, puisque habituellement, des câbles y sont vendus.

Un problème de matériel est signalé par Pauline, il est apparemment connu.


## Annales

Plein de packs annales ont été imprimées l'an dernier, donc il nous reste un certain nombre de packs en stock.
Si un étudiant demande un pack, il faut lui demander sa carte de membre et la perforer avant de lui donner le pack.


## Petits pains

Un sondage sera envoyé pour établir un planning pour chercher les petits pains le matin.
Les viennoiseries sont à chercher au Fournir St-Matthias.


## Club JdR

Victor a prévu une initiation au jeu de rôle.

Il est en contact avec l'ARIANE, et a des personnes motivés par le projet.
Il mettra en place les inscriptions via Facebook.

---

*19h19: Kévin part*

# Représentation étudiante

## Élus UFR

L'élection du doyen vient d'avoir lieu, et les élus étudiants ont fait la balance pour la réélection de M. [Blanlœil]{.smallcaps}.

La refonte de la plaquette, qui est en projet depuis 2 ans, arrive à sa fin.
Les élus étudiants ont été invités aux réunions de refonte du conseil des informaticiens.

Les élections UFR ont bientôt lieu, et Cyril compte lancer une liste.
Elle est presque remplie, mais il a encore besoin de femmes pour respecter la parité dans sa liste.

Les étudiants intéressés pour devenir élu UFR doivent contacter Cyril.


## AFGES

L'AIUS doit nommer deux représentants qui siègeront au collège général. 
Cela représente une réunion de 4h par mois.

Marie-France et Guillaume sont volontaires.

# Divers

ARN[^arn] a contacté l'AIUS pour savoir si elle était prête à participer à leur projet de partage de connexion WiFi.

Quentin présente rapidement le projet, mais le comité a besoin de plus de précisions pour se prononcer.
La réunion s'éternisant, un mail sera envoyé à ce propos.

[^arn]: Alsace Réseau Neutre

---
*Fin de la réunion à 19h29*

