---
title : Réunion de comité du 6 mars 2018
subtitle: Procès-verbal
author: Quentin [Gliech]{.smallcaps}
date: "`2018-03-06T17:00+01:00`"
urlcolor: cyan
...

**Membres du comité présents:**
Quentin [Gliech]{.smallcaps},
Nicolas [Halter]{.smallcaps},
Hippolyte [Hocquard]{.smallcaps},
Victor [Beaucourt]{.smallcaps},
Guillaume [Da Col]{.smallcaps},
Maxence [Dumas]{.smallcaps},
Marie-France [Kommer]{.smallcaps},
Lucas [Lett]{.smallcaps},
Éloïse [Stein]{.smallcaps}.

**Invités:**
Alexandre [Meny]{.smallcaps},
Anaïs [Very]{.smallcaps}.


---

*17h18: début de la réunion.*

---

# Tour de table

Rien à signaler.

# Approbation du procès-verbal du 8 février

Vote pour l'approbation du PV:

| Nombre de votants            | 9   |
| ---------------------------- | --- |
| Ne prennent pas part au vote | 0   |
| S'abstiennent                | 0   |
| Votent contre                | 0   |
| Votent pour                  | 9   |

Le procès-verbal est adopté à l'unanimité.

# Illkirch

Les étudiants viennent plus régulièrement au local.
La caisse a été faite.

# T-shirt AIUS

Le comité est motivé à l'idée de refaire des T-shirts « AIUS », idée lancée par Halter.
Une réunion de travail pour discuter de leur design sera donc organisée.

# Évènements passés

## Conférence SLIME

La première conférence a eu lieu, mais peu de personnes y était, y compris au sein des deux comités (de l'ADEM et de l'AIUS).
Anaïs a d'ailleurs envoyé un mail à ce propos.

Elle compte sur les deux comités pour faire plus de communication pour la seconde conférence.

## Journées portes ouvertes

Les journées portes ouvertes se sont bien passées, l'administration est contente.

On comptabilise maintenant 80 inscrits au parrainages.

## Conférence LaTeX

La conférence a accueilli une bonne trentaine de personnes.
Une bonne partie des participants n'avaient jamais fait de LaTeX, les retours sont plutôt positifs.

# Évènements à venir

## Conférences SLIME

Un mail a été envoyé à tous les étudiants de l'UFR pour annoncer la prochaine conférence.
Il faudra y ramener les bouteilles se trouvant sous le canapé, ainsi que du café.

Quentin se charge de contacter des intervenants potentiels pour les prochaines conférences.

## Concours de Médiation Scientifique

Halter fait un petit rappel du déroulement de l'évènement.
Il s'agit d'un concours de vulgarisation, où il faut pouvoir faire une présentation de 8 minutes sur le sujet de son choix.
Cela se passera à l'UFR de Chimie, le Samedi 24 mars, avec un repas fourni à midi, ainsi qu'un pot le soir.

Julien [Narboux]{.smallcaps} sera le jury pour l'informatique.

Il y a actuellement un inscrit au total, il faut donc faire plus de communication autour de l'évènement.

## LAN et tournoi de Belotte

La présidente de l'ALCANES a fait la demande auprès de leur administration pour les deux évènements, on attend donc leur réponse.

## DMI printemps

Morgane n'est pas présente, elle a transmis ce qu'elle voulait dire à Halter.

Le brasseur étant trop cher, Antoine a envoyé un formulaire aux comités pour récolter des suggestions d'endroits.

Il se déroulera durant la deuxième ou troisième semaine d'avril.

## Pot de pâques

Une réunion de travail aura lieu sous peu.
L'administration n'a pas encore été contacté puisque la date n'est pas encore fixée.

## Forum Étudiants-Entreprises

L'invitation a été envoyée aux entreprises, quelques unes ont déjà répondues.

Le forum se déroulera dans le hall du Pôle API.

## Hackathon

Lucas et Victor vont voir ensemble de leur côté pour organiser l'évènement.

## Voyage au CERN

Le prix est revu à la baisse: 32€ pour les amicalistes, 36€ pour les autres.

## RMLL

Les pins ont été commandés vendredi, on pourra les vendre 1€.

Un devis est en cours pour les clés USB, mais globalement c'est hors-budget.

# Représentation étudiante

## Élus UFR

Rien à signaler, le prochain conseil aura lieu sous peu.

## AFGES

Le prochain CA a été convoqué, le comité est invité à y participer.

Le WEF Grand-Est aura lieu en avril, le prix n'est pas encore communiqué.

# Divers

* L'Opé crêpes va être organisée, il faut se mettre d'accord sur une date avec l'ADEM.
  Victor est responsable de l'évènement côté AIUS.
* Lucas a trouvé un logiciel de caisse qu'on pourrait utiliser.
* Quentin suggère d'organiser des install-party pour Linux et LaTeX.
  Des clés USB seront achetées aux prochaines courses.
* Il faut relancer l'ASCMI pour la pré-rentrée.

---

*18h16: fin de la réunion.*

---
