---
title : Réunion de comité du 8 février 2018
subtitle: Procès-verbal
author: Quentin [Gliech]{.smallcaps}
date: "`2018-02-08T17:00+01:00`"
urlcolor: cyan
...


**Membres du comité présents:**
Quentin [Gliech]{.smallcaps},
Nicolas [Halter]{.smallcaps},
Hippolyte [Hocquard]{.smallcaps},
Victor [Beaucourt]{.smallcaps},
Maxence [Dumas]{.smallcaps},
Marie-France [Kommer]{.smallcaps},
Lucas [Lett]{.smallcaps}.

**Chargés de mission présents:**
Loan [Dietz]{.smallcaps}.

**Invités:**
Yann [Guth]{.smallcaps}.


---

*17h12: début de la réunion.*

---

# Tour de table

Quentin fait un rapide compte rendu de ce qui se passe au niveau de l'ASCMI.
Ils sont en train de se renseigner pour récupérer un local, soit le bureau B2 entre les locaux de l'AIUS et de l'ADEM, soit l'ancien local de *StrasWeb* au 4^è^ étage.
Ils vont également faire de nouveaux pulls « CMI Strasbourg », les designs sont prêts, les pré-commandes vont bientôt commencer.

# Approbation du procès-verbal du 23 janvier

Vote pour l'approbation du PV:

| Nombre de votants            |  8 |
|------------------------------|----|
| Ne prennent pas part au vote |  0 |
| S'abstiennent                |  0 |
| Votent contre                |  1 |
| Votent pour                  |  7 |

Le procès-verbal est adopté à la majorité.

# Illkirch

Cyril n'étant pas présent, il a transmis son point à Halter.

 - Une nouvelle machine à café pour le local Illkirch sera récupérée ce week-end par Cyril.
 - Il est en train d'améliorer les annales en automatisant la récupération via un formulaire en ligne.
 - Certains étudiants se plaignent du fait que le local n'est pas très souvent ouvert.

# Évènements passsés

## Journées universitaires

Globalement très bien passé, avec tout de même les quelques légers imprévus habituels.

Cette année, suite à une forte demande de parents voulant aller au JU après 18h avec leurs enfants, elles étaient ouvertes cette année pour la première fois jusqu'à 20h.
Au final, sur le créneau de 17h à 20h, les organisateurs ont enregistrés seulement une centaines de personnes.
Ce créneau était plutôt désert.

Les goodies étaient plutôt appréciés, au point de rendre jaloux d'autres sections.

# Évènements à venir

## SLIME

La première conférence sera faite par M. Collinet, le 15 février de 12h à 14h.
Elle aura pour sujet « Évolutions » et parlera de fractales.

Du café et des boissons gratuites seront mises à disposition par l'AIUS.


## Journées portes ouvertes

Un mail avec un sondage pour établir le planning a été envoyé, et bon nombre de personnes y ont déjà répondues.

Le budget pour le stand de crêpes est en train d'être établi.
Une subvention d'environ 150€ sera demandée à l'UFR.

Durant l'évènement, les locaux des associations devront être relativement libres, pour éviter de donner une mauvaise image des associations lors des visites.

## Conférence LaTeX

La conférence aura lieu la semaine prochaine, l'important maintenant est d'inviter le maximum de personnes.


## Concours de médiation scientifique

Le dossier vient de passer pour être subventionné par la CAPE[^cape].
Cela représente environ 800€ de l'université et 600€ du CROUS.
Ces subventions devraient donc couvrir les frais de l'évènement, qui sont principalement des frais de bouche.

Il se déroulera dans l'amphithéatre Fischer de la faculté de Chimie.

Pour le jury informatique, Mme Beschmann a été contactée, et bien qu'elle est intéressée par l'évènement, elle préfère que quelqu'un d'autre prenne ce rôle pour des contraintes de temps.
Elle reste cependant disponible en dernier recours.

[^cape]: Commission d'aide aux projets étudiants

## LAN

L'ALCANE a été contactée, une date possible mais non-confirmée serait le *12 avril*.

Marie-France a contacté le FEC[^fec], ils louent l'espace au dessus du restaurant universitaire, mais il n'y aurait pas de connexion internet.

L'ASCMI veut bien faire la LAN avec nous.

[^fec]: Foyer de l'Étudiant Catholique


## Tournoi Belotte

Nathanaël ayant démissionné de l'ADEM, c'est Guillaume [Huber]{.smallcaps} qui reprend le projet côté ADEM.


## FEE

L'administration vient de répondre, le dossier CAPE va suivre.
Les entreprises n'ont pas encore été contactées.

Nous sommes à la recherche d'idées de tables rondes pour l'évènement.


## D&&M

Le caveau de l'AFGES ne sera pas disponible, et les partenériats sont difficiles à avoir.

Au vu des contraintes de temps et des circonstances, il est jugé préférable d'annuler l'évènement cet année.


## Hackathon

Victor va aider Lucas a organiser l'évènement.


## RMLL

Marie-France est en charge de l'hébergement, et globalement, C'est Compliqué™.

Les barbecue de l'AFGES ont été réservés.

Au niveau des *goodies*, ce sont les clés USB et les pins qui ont remportés le sondage.
L'AED aurait une imprimante à sticker que l'on pourrait utiliser.


## DMI de printemps

Morgane se propose comme chef du projet côté AIUS.

## Pot de paques

Loan se propose comme chef de projet côté AIUS.

## OP crèpes drapeau

Victor veut organiser une OP crèpes pour financer un drapeau ADEM/AIUS 130×230cm.

# Représentation étudiante

## Élus UFR

Rien de particulier à signaler, un conseil d'UFR aura bientôt lieu.

## AFGES

Des groupes de travail sont organisés par l'AFGES, n'hésitez pas à y aller.

# Divers

Maxence propose l'ouverture du service/club d'échec de l'AIUS.
Tout est prêt au niveau matériel.

Le fonctionnement est simple: l'AIUS propose l'emprunt de jeux d'échecs contre carte étudiante.

À terme, il aimerait peut-être organiser des tournois.

La communication doit être lancée autour de ce nouveau service, qui sera lancé lundi.

---

*17h56: fin de réunion.*

---
