---
title : Réunion de comité du 14 mai 2018
subtitle: Procès-verbal
author: Quentin [Gliech]{.smallcaps}
date: "`2018-05-14T17:00+01:00`"
urlcolor: cyan
...

**Membres du comité présents:**
Quentin [Gliech]{.smallcaps},
Nicolas [Halter]{.smallcaps},
Hippolyte [Hocquard]{.smallcaps},
Pauline [Meyer]{.smallcaps},
Victor [Beaucourt]{.smallcaps},
Maxence [Dumas]{.smallcaps},
Lucas [Lett]{.smallcaps},
Éloïse [Stein]{.smallcaps}.

**Chargés de missions présents:**
Loan [Dietz]{.smallcaps},
Phillippine [Rousseau]{.smallcaps},
Morgane [Schieber]{.smallcaps}.

**Invités:**
Nicolas [La Forêt]{.smallcaps},
Anna [Salingue]{.smallcaps}.

---

_17h10: début de la réunion._

---

# Tour de table

Rien à signaler.

# Approbation du procès-verbal du 6 mars

Vote pour l'approbation du PV:

| Nombre de votants            | 8   |
| ---------------------------- | --- |
| Ne prennent pas part au vote | 1   |
| S'abstiennent                | 0   |
| Votent contre                | 0   |
| Votent pour                  | 7   |

Le procès-verbal est adopté à l'unanimité.

# Illkirch

Le bâtiment sera en travaux cet été, et le local de l'AIUS sera agrandi.
L'AIUS Illkirch deviendra une vraie cafette, avec des fenêtres.

Pauline fera la caisse début juin, après la fin des cours.

# Sweat math-infos

L'ADEM propose de refaire des sweat-shirts « Math-Info » pour la rentrée prochaine, et nous demande si l'AIUS veut prendre part au projet.

Vote pour la participation de l'AIUS au projet de sweat-shirts « Math-Info »:

| Nombre de votants            | 8   |
| ---------------------------- | --- |
| Ne prennent pas part au vote | 1   |
| S'abstiennent                | 0   |
| Votent contre                | 0   |
| Votent pour                  | 7   |

La participation est approuvée à l'unanimité.

# Évènements passés

## SLIME

---

_17h20: arrivée de Morgane et Loan._

---

Victor tient à s'excuser pour les quelques maladresses de ses derniers mails.

Malgré les quelques problèmes du début, le projet est plutôt réussi, et à réitérer l'an prochain.
Il faudrait d'ailleurs assez rapidement contacter les potentiels intervenants pour l'an prochain, notamment Myriam [Maumy-Bertrand]{.smallcaps} qui était intéressée pour en faire une.

La dernière conférence (d'Alexandre [Franke]{.smallcaps}) a été enregistrée, il faut juste se décider sur comment diffuser la vidéo.

Il a par ailleurs fait quelques retours sur l'organisation des conférences.
Il suggère de désigner un « animateur » pour introduire la conférence, le conférencier, et guider le conférencier sur quand commencer/terminer la conférence.

## Forum Étudiants-Entreprises

Le retour des entreprises est dans l'ensemble plutôt bon, à quelques exceptions près.

Les entreprises ont choisi leur place à leur arrivée, ce qui a plutôt bien marché.

Le forum aurait pu cependant être un peu écourté, il y avait relativement peu d'étudiants dans l'après-midi.
La prochaine édition pourrait se dérouler sur une demi-journée, ou se terminer aux alentours de 15h.

Quelques problèmes relativement mineurs, notamment:

* un souci avec le fournisseur pour le repas de midi: pas d'option végétarienne ;
* il aurait fallu avoir au moins une petite bouteille d'eau par stand ;
* une table ronde a sauté ;
* il y avait beaucoup trop de sandwich et de pâtes.

## Opé crêpes drapeau

Rien de particulier à signaler sur l'évènement.
On est bénéficiaire d'environ 95€.

Le design du drapeau n'est pas encore fait, il sera discuté courant de l'été.

## LAN

La LAN a dû être écourtée à cause des blocages et s'est donc terminée à 20h.

Pas de problème à signaler, même le réseau marchait.

Il faudrait cependant prévoir 1h d'installation avant le début de l'évènement ; c'était plutôt embêtant d'avoir des participants qui arrivent alors que rien n'est en place.

## Pot de pâques

Le fût de bière de 50L était suffisant.
Les tickets pour les bières étaient cependant plus contraignants qu'utiles.

Mis à part les fondants au chocolat qui n'ont pas pu être utilisés[^fondant], les gâteaux ont été plutôt appréciés.

[^fondant]: Trop fondants.

## DMI de printemps

Au Flam's c'était cool, pas trop trop de monde, pas d'incident.

## HackFest Fractal

Quelques problèmes de logistique[^fractal], mais rien d'anormal à signaler.
L'ambiance était sympa, l'AIUS a fait un bénéfice de 22€ sur l'évènement.

[^fractal]:

  Pour citer Pauline: « À deux pour faire les croques pour 10, sans couverts, sans assiettes. »

## CERN

Petit problème sur le nombre d'inscrit, Victor et Lucas ont dû laisser leur place.

Le CERN a considérablement durci ses conditions pour les visites, il faudra s'y prendre bien plus à l'avance pour l'an prochain.

# Évènements à venir

## Journées des licences

L'UFR organise une journée de détente gratuite, le 4 juin, après les examens.

Différentes activités seront proposées, dont un match de foot étudiants contre enseignants.
L'AIUS tiendra un stand de jeu de société sous le GAM.

Il y a un formulaire d'inscription à faire circuler au sein des différentes promos.
Les membres du comité voulant aider doivent indiquer "logistique" dans ce formulaire.

## Remise des diplômes

L'AIUS est à nouveau demandée pour aider lors de la remise des diplômes de master du département informatique.
Tenue correcte exigée.

## RMLL

L'AIUS s'occupera donc d'un barbecue durant l'évènement.
Halter n'étant peut-être pas là en semaine, il s'en occupera le week-end, et passera la main à Victor à partir du lundi.

Il y a encore un certain nombre de points logistiques à voir avec l'orga des RMLL (charbon, allume-feu, etc.).

---

_17h53: Phillippine arrive._

---

## Pré-rentrée

Les binômes pour les groupes d'animations ont été formés et transmis par mail.

Toutes les dates et ressources relatives à la pré-rentrée sont disponibles sur un dossier partagé envoyé par mail.

---

_17h58: Éloise, Hippolyte et Pauline partent._

---

## WEFI

Le même chalet que l'an dernier a été réservé, du 9 au 11 novembre.

## Hackathon

Victor a eu beaucoup de mal à communiquer avec l'INSA.
L'évènement se fera donc probablement l'an prochain et sans eux.

# Représentation étudiante

## Élus UFR

Un conseil d'UFR a eu lieu il y a quelques semaines de cela ; l'offre de formation y a été votée.

## AFGES

Un rapide CA se déroulera demain.

L'AFGES s'est lancée dans une campagne d'information contre les blocages.

Les candidatures pour les conseils centraux de l'université sont à présent ouvertes.

# Divers

* Phillippine déroule ce qu'elle avait à dire sur le FEE et le CERN
* On arrête le service de croques monsieur, au vu du peu d'étudiants à la Fac en ce moment
* De même, on a baissé le nombre de viennoiseries à 7, on arrêtera bientôt
* Les Pin's AIUS sont arrivés, et vendus 1€
* Halter est en train de se renseigner pour avoir une vraie cafetière/machine à expresso
* L'ASCMI a réceptionné ses pulls, et les stocke dans notre local le temps de les distribuer
* Timothée [Oliger]{.smallcaps}, qui était responsable de la pré-rentrée a démissionné de l'ASCMI

---

_18h26: fin de la réunion._

---
