---
title : Réunion de comité du 23 janvier 2018
subtitle: Procès-verbal
author: Quentin [Gliech]{.smallcaps}
date: "`2018-01-23T18:00+01:00`"
urlcolor: cyan
...


**Membres du comité présents:**
Quentin [Gliech]{.smallcaps},
Nicolas [Halter]{.smallcaps},
Pauline [Meyer]{.smallcaps},
Tarek [Aoulad]{.smallcaps},
Victor [Beaucourt]{.smallcaps},
Guillaume [Da Col]{.smallcaps},
Maxence [Dumas]{.smallcaps},
Marie-France [Kommer]{.smallcaps},
Lucas [Lett]{.smallcaps},
Éloise [Stein]{.smallcaps}.

**Chargés de mission présents:**
Jérémy [Bach]{.smallcaps},
Loan [Dietz]{.smallcaps},
Gaëtan [Fallot]{.smallcaps},
Morgane [Schieber]{.smallcaps},
Thomas [Steinmetz]{.smallcaps},
Romain [Tanguy]{.smallcaps}.

**Invités:**
Anna [Salingue]{.smallcaps},
Harmonie [Vo Viet Anh]{.smallcaps}.

---

*18h12: début de la réunion*

---

# Tour de table

Tarek a montré un des maillots qui ont été commandés pour l'équipe de Volley-ball « Math-info ».

Harmonie se présente rapidement.
Elle annonce que la fédération « alsace.netlib.re » a maintenant accès au deuxième étage du Shadok.
Cet étage comporte des bureaux, des salles de réunions et une grande table en commun ; la fédération y a deux bureaux assignés.
Cet espace peut d'ailleurs servir à l'AIUS pour du stockage temporaire, puisqu'on y a accès sans restrictions d'horaire.
L'espace fait au total environ 200m^2^.


# Approbation du procès-verbal du 20 décembre 2017

Vote pour l'approbation du PV:

| Nombre de votants            | 10 |
|------------------------------|----|
| Ne prennent pas part au vote |  0 |
| S'abstiennent                |  0 |
| Votent contre                |  0 |
| Votent pour                  | 10 |

Le procès-verbal est adopté à l'unanimité.


# Refonte du local

La refonte du local est enfin terminée.
Elle nous aura pris presque une semaine entière.

Halter tient à remercier les personnes qui se sont impliquées et qui ont ramené du matériel ; notamment Guillaume, Victor et Morgane.

Certaines peintures ont été gardées en peignant autour, d'autres ont été recouvertes (mention spéciale pour l'œuf Yoshi qui a résisté jusqu'au bout).

Le changement est globalement apprécié.
Les deux seuls points négatifs sont le tableau blanc et le porte manteau qui sont maintenant difficilement accessibles.

# Illkirch

Cyril n'étant pas présent, il a transmis sont point à Halter.

Les annales ont été distribuées à tous les M1.

La machine à café a été réparée.
Elle fuite toujours un peu, mais rien de grave.
Les capsules sont arrivées au local Esplanade, elles n'attendent qu'à être transférées à Illkirch.

Victor souhaiterait tenir une journée le local à Illkirch.
Malgré sa motivation, Tarek lui déconseille vivement, en lui expliquant qu'il y a vraiment peu d'étudiants qui y passent en dehors des pauses entre les cours.


# Événement passé

## Pot de Noël

Thomas, étant chef du projet fait le point.

Pas de souci majeur a signaler.
Les retours sont plutôt positifs.
Le vin chaud a été fait dans les règles de l'art par Halter[^vin].

[^vin]: N.B.: même si ça a coûté la vie momentanément au serveur.


# Événements à venir

## JU

La plupart des membres du comité ont répondu.
Le planning sera envoyé demain par mail.
L'ASCMI traîne un peu à envoyer les disponibilités de chacuns.


## Conférences « SLIME »

Pas de nouvelles de la part des deux professeurs responsables de l'évènement depuis la dernière réunion.


## JPO

L'évènement se déroulera le 17 février.
Il faut des bénévoles pour faire visiter le bâtiment, mais également pour faire des crêpes.

Loan se porte volontaire pour être chef de projet sur la partie crêpes de l'évènement.


## Conférence LaTeX

La date est fixée au lundi 12 février, de 18h30 à 19h30 dans le GAM.
Une proposition d'affiche a été envoyée par Halter.

## Concours médiation scientifique

Une réunion par voie électronique a eu lieu hier avec l'AFNEUS.

Le dossier CAPE sera envoyé demain.

Le thème national sera « les femmes en science ».

Les participants devront trouver un sujet qui couvre au moins deux composantes parmi les 5 principales.

Les prix seront constitués

  - des 2 livres d'E-Penser pour le troisième,
  - des 2 livres et d'un bon d'achat de 100€ à la Fnac pour le deuxième,
  - des 2 livres, du bon d'achat et d'une entrée pour un *Escape Game* pour le premier.

L'évènement se déroulera le 24 mars toute la journée, dans l'amphithéâtre Fischer en Chimie.

Il faut du côté de l'AIUS trouver quelqu'un pour faire partie du jury pour la composante informatique.
Plusieurs propositions ont été faites, notamment Mme [Essert]{.smallcaps}, Mme [Beschman]{.smallcaps} et M [Bastoul]{.smallcaps}.

Halter sera chef de projet.


## LAN

L'AIUS a pour habitude d'organiser au moins une LAN dans l'année.
Rien de défini pour l'instant ; d'habitude, elle est se déroule à la cafette de Chimie.

Lucas se propose comme chef de projet.


## Tournoi Belotte

Il semblerait que l'ALCANE veuille faire une seconde édition début avril.

Rien n'étant très clair autour de cet évènement, le chef de projet sera défini plus tard.

## Forum Étudiants Entreprises

Phillippine est actuellement en réunion avec son BDE, et n'est donc malheureusement pas là.
Elle a envoyé un mail aux différents responsables au niveau de l'UFR, mais elle n'a eu aucune réponse du fait des vacances de Noël.

Il aura lieu le 5 avril.

Quentin se propose pour offrir un coup de main à Phillippine.


## Démons et Merveilles

Victor a contacté d'autres salles qui pourraient accueillir l'évènement, dont l'Espace 23.
La communication avec le responsable de l'Espace 23 est toutefois un peu compliquée, ce qui ralentit considérablement la démarche.

Pour information, l'ARES est disponible le week-end du 14-15 avril, pour un tarif d'un peu moins de 600€.

Il faut s'occuper rapidement des partenariats, et donc avoir des volontaires pour aller démarcher les commerçants, entre autres: Micromania, Philibert et la Librairie Kleber[^part].

[^part]: *Vent Divin* a aussi été évoqué, mais étant en concurrence avec Philibert, il vaut mieux ne pas les contacter et se contenter de Philibert, qui nous verra d'un meilleur œil si on n'a pas cherché de partenariat avec Vent Divin.


## Hackathon

Lucas est entré en contact avec différentes associations ayant déjà organisées ce genre d'évènements, dont Alsace Digitale, sans succès.

Harmonie lui conseille d'aller voir les associations libristes membres de la fédération.


## CERN

Le projet est en *stand by* tant que les inscriptions ne sont pas lancées.


## RMLL

Harmonie, présidente du comité d'organisation de cette édition présente rapidement l'évènement.

L'AIUS est impliquée notamment via Marie-France, qui est responsable Hôtellerie, Phillippine qui est responsable Thème, et Quentin qui s'occupe du site internet de l'évènement.
Harmonie demande à ce que l'AIUS fournisse de la main d'œuvre durant l'évènement.
L'AIUS pourra d'ailleurs avoir un stand dans le village des associations des RMLL si elle le souhaite.

Halter a réservé les barbecue de l'AFGES pour l'évènement.
Il est d'ailleurs question d'impliquer éventuellement l'AFGES: une réunion sera faite avec eux sous peu.

Laura, de l'AGORAé, est connue pour ses talents de négociation ; talents qui pourraient servir pour négocier divers partenariats.


# Représentation étudiante

## Élus UFR

Il a eu un petit accrochage entre les élus et Rémy [Debalme]{.smallcaps}, suite à quelques embrouilles administratives liées au C2I.
Les élus lui avaient envoyé un mail pour clarifier la situation, mail qui a été très mal pris par M [Debalme]{.smallcaps}.


## AFGES

Un CA de l'AFGES a eu lieu à Illkirch la semaine dernière.
Ils étaient au CA de la FAGE.
Un tour du réseau est prévu courant de la semaine: ils risquent de passer demain vers 13h.

Ils sont en train de poursuivre le CNOUS en justice, qui leur doit environ 150 000€.

Une deuxième AGORAé a ouvert récemment.


# Divers

## Don Des Dragons

La réunion de débriefing a eu lieu.
La coordination pour l'an prochain est en train d'être faite ; Marie-France en fera d'ailleurs partie.
La coordination s'occupe entre autre d'une multitude d'évènements avant le DDD.

Le manque de bénévole se fait ressentir.
S'investir pour le Don Des Dragons donne accès à un bon réseau pour d'éventuels stages: Marie-France conseille donc aux membres du comité de postuler.

---

*19h15: Arrivée de Nicolas [Laforêt]{.smallcaps}*

---

## Autres points divers

Victor signale qu'un drapeau « AIUS » pour soutenir l'équipe de Volley-ball coûterait 70€.
Il est prêt à organiser une Opé Crêpes pour le financer.

---

Cédric [Bastoul]{.smallcaps} a apparemment réceptionné le poste qu'il a commandé pour l'AIUS.
Il faut donc aller le chercher dès qu'il sera de retour.

---

Le responsable service, Nikolas [Von Lonski]{.smallcaps}, a démissionné.
Le comité devra donc assurer son remplacement.

---

Halter va boire un coup, qui vient ?

---

*19h25: Fin de la réunion*
